---
title: '220622'
output:
  html_document:
    keep_md: true
date: '2022-06-22'
---

```{r setup, include=FALSE}
knitr::opts_chunk$set(echo = TRUE)
```

## 라이브러리 불러오기

```{r}
library(dplyr)
library(ggplot2)
```

## 데이터 불러오기

-   데이터를 불러오세요

```{r}
exam_na <- read.csv("data/exam_na.csv")
str(exam_na)
```

## 결측치 확인 후 빈도 구하기

### (1) 결측치 확인

```{r}
is.na(exam_na)
```

### (2)결측치 빈도 구하기

-table():빈도구하기

```{r}
table(is.na(exam_na))
table(is.na(exam_na$korean))
summary(is.na(exam_na))
summary(exam_na)
```

## 결측치 처리 방법

-제거하고 처리하기 -다른 값으로 대체하기 +평균입력

### (1)결측치를 제외하고 분석하기 -p160 na.rm=T

```{r}
mean(exam_na$korean,na.rm = T)
```

-na.omit() -결측치가 있는 행을 모두 제거 +가급적 쓰지 말것

-filter()활용 +is.na(korea)

```{r}
exam_na %>% filter(is.na(korean))
```

-이번에는 !is.na(korean)을 적용한다

```{r}
exam_na %>% filter(!is.na(korean))
```

### (2) 결측치를 다른 값으로 대체하기

-   imputation 참고자료
    -   [A Solution to Missing Data: Imputation Using R](https://www.kdnuggets.com/2017/09/missing-data-imputation-using-r.html)
    -   [R 결측값(NA) 제거, 대체 방법](https://velog.io/@lifeisbeautiful/R-%EA%B2%B0%EC%B8%A1%EA%B0%92NA-%EC%A0%9C%EA%B1%B0-%EB%8C%80%EC%B2%B4-%EB%B0%A9%EB%B2%95)

## 이상치

-데이터의 특정 값이 뭔가 "이상"이 있다. 
 -case 1: 정해진 범주에서 벗어난 데이터 
          ex)2월 31일 
 -case 2: 숫자 /아웃라이어(outlier)/극단값 
          ex) 평균임금에서 삼성 이재용이 들어가면 안됨

```{r}
mpg1_out<-read.csv("data/mpg1_out.csv")
glimpse(mpg1_out)
```

-trans의 빈도의갯수를 구하면 1이 몇개 2가 몇개 3이 몇개가 나온다

```{r}
table(mpg1_out$trans)
```
```{r}

```

-만약 3을 그냥 제거하고 싶으면 다음과 같이 해도 된다.
  -mpg1_out %>% filter(trans !=3)


-ifelse란? 
 -만약\~라면 내가 무엇을 할 것이다.(가정법) 
 -만약 trans의 값이 3이라면 결측치로 바꿔주세요.나머지는 그대로 유지하세요.

```{r}
mpg1_out$trans<-ifelse(mpg1_out$trans == 3 ,NA ,mpg1_out$trans)

table(is.na(mpg1_out$trans))
```

-결측치 제거

```{r}
result <-mpg1_out %>% filter(!is.na(trans))
table(is.na(result$trans))
```

### 극단치 처리

-숫자 데이터 boxplot() -boxlot() 함수를 통해서 극단치가 있는지 없는지 확인 가능 -IQR:3사분위-1사분위 -경계값:IQR+IQR*1.5 상한/IQR-IQR*1.5

```{r}
mpg1<- read.csv("data/mpg1.csv")
boxplot(mpg1$cty)
boxplot(mpg1$cty)$stats
```
## ggplot2강의
-데이터 불러오기
```{r}
library(readxl)
library(ggplot2)
who_disease <- read_xlsx("data/who_disease.xlsx")

 #기본 시각화
ggplot(who_disease,aes(x = year, y = cases)) +
         geom_point()

#옵션 1.투명도
ggplot(who_disease,aes(x = year, y = cases)) +
         geom_point(alpha=0.1)

 #옵션 2.색상 변화
ggplot(who_disease,aes(x = year, y = cases)) +
         geom_point(alpha= 0.1, colour="#0472D4")


```
- colour 입력 위치는 다양하다.
 +geom_point(colour = red)
 +aes (x , y, colour = 컬럼명)
 
```{r}
str(iris)
ggplot(iris, aes( x = Sepal.Length,
                  y = Sepal.Width,
                  colour =Species,
                  size = Petal.Length))+
  geom_point()

```
 
 -산점도 : x축 수치형 연속형 데이터, y축 수치형 연속형 데이터 
 
 -히스토그램
  +질병데이터 region = AMR , year = 1980, disease = 백일해(pertussis) cases>0
```{r}
library(dplyr)
str(who_disease)
who_disease %>% 
  filter(region == 'AMR',
         year == 1980,
         disease == 'pertussis',
         cases >0)->data5

ggplot(data5, aes(x = cases))+
     geom_histogram(fill ="pink")

ggplot(data5, aes(x = country, y = cases))+
     geom_col(fill ="blue")+
  #옵션
     coord_flip()

```
히스토그램 그리기 
```{r}
ggplot(who_disease, aes(region))+
  geom_bar() 
```
```{r}
ggplot(who_disease, aes(disease)) + 
  geom_bar()
```



 ## ggplot()정교하게 그리기
  -산점도 그리기
```{r}
ggplot(data = diamonds, aes(x = carat,
                            y = price,
                            col =cut))+
   geom_point()
```
  - 막대그래프에 2개 범주 내용 반영하기
```{r}
ggplot(diamonds, aes(x = color, fill =cut))+
  geom_bar()
```

```{r}
ggplot(diamonds, aes(x = color, fill =cut)) +
  geom_bar(position = "fill")
```

-P219
선 그래프에 2개 범주 내용 반영

```{r}
leisure <- read.csv("data/leisure.csv")
str(leisure)
```

```{r}
ggplot(data = leisure, aes(x = age, y = expense, col = sex)) + 
  geom_line(size = 1.5, linetype = 3)
```


### 막대그래프의 순서 변경
-reorder()
```{r}
mpg1<- read.csv("data/mpg1.csv", stringsAsFactors = F)
drv_hwy <-mpg1 %>% 
 group_by(drv) %>% 
 summarise(mean_hwy=mean(hwy))

drv_hwy
```
```{r}
# 기본 그래프
ggplot(data = drv_hwy, aes(x = drv, y = mean_hwy)) + 
  geom_col()

ggplot(data = drv_hwy, aes(x = reorder(drv, mean_hwy), # 오름차순
                           y = mean_hwy)) + 
  geom_col()

ggplot(data = drv_hwy, aes(x = reorder(drv, -mean_hwy), # 내림차순
                           y = mean_hwy)) + 
  geom_col() + 
  labs(
    title = "그래프 제목을 입력하세요", 
    subtitle = "그래프 소제목을 입력하세요", 
    x = "x변수명을 입력하세요", 
    y = "y변수명을 입력하세요", 
    caption = "데이터 출처를 입력하세요"
  )
```

 